# 继续问主导与可变回报

提问人：cpab 时间：2017-03-19 11:34:57
但需要对享有可变回报的量级与表决权比例的“倒挂”问题保持警惕，关注是否存在特殊安排，可能影响控制权归属的判断。请教：A对B的表决权占了多数，但所享有可变回报确没有占大部分，经了解没有特殊安排，可能是A在某些方面有优势吧。 这种情况，可以因为A能主导B的经营活动，并能通过主导B的经营活动，影响可变回报，A将B纳入合并报表吗？ 谢谢！

回答人：chenyiwei
是否具有控制权的判断需要涉及多方面因素的综合分析。你说的情况不能排除控制的可能性，但确实相对少见。你可以了解产生这种情况的原因，例如A是否确实在技术、管理、市场等方面有优势；A是否作出了除资金以外的其他投入；A是否保证另一方股东的投资本金安全和保底收益；等等。